【裁判字號】    99,簡上,723
【裁判日期】    991014
【裁判案由】    詐欺等
【裁判全文】
臺灣板橋地方法院刑事判決             99年度簡上字第723號
上  訴  人
即  被  告  甲○○
上列上訴人即被告因詐欺案件不服本院99年度簡字第1672號，中
華民國99年5 月19日第一審簡易判決（聲請簡易處刑案號：臺灣
板橋地方法院檢察署99年度偵字第27777 號），提起上訴，本院
管轄之第二審合議庭判決如下：
    主  文
上訴駁回。
甲○○緩刑貳年。
    事  實 及 理  由
一、本案經本院審理結果，認第一審判決以上訴人即被告甲○○
    所為係犯刑法第339 條第1 項之詐欺取財罪，同法第216 條
    、第215 條之行使業務登載不實文書罪，共3 罪，各判處有
    期徒刑3 月，如易科罰金，以新臺幣（下同）1 千元折算1
    日，及刑法第339 條第3 項、第1 項之詐欺取財未遂罪，同
    法第216 條、第215 條之行使業務登載不實文書罪，共2 罪
    ，各判處有期徒刑2 月，如易科罰金，以1 千元折算1 日，
    其認事用法均無違誤，量刑亦屬適當，應予維持，並引用如
    附件所示第一審刑事簡易判決書所記載之事實、證據及理由
    。
二、上訴人即被告上訴意旨對於被訴事實為有罪之陳述，僅以其
    有意願與告訴人和解，及請求從輕量刑，給予緩刑機會等語
    。
三、按被告既為有罪之陳述，是原審以被告犯罪事實明確，依刑
    事訴訟法第449 條第1 項前段、第3 項、第454 條第2 項，
    刑法第216條、第215條、第339條第1項、第3 項、第55條、
    第41條第1 項前段、第8 項、第51條第5 款、第25條第2 項
    （原審判決漏載應予補充），刑法施行法第1 條之1 第1 項
    、第2 項前段之規定，並審酌被告為圖私利，明知未依契約
    於現場實際懸掛標售國有眷舍之公告布條，竟以電腦合成圖
    片製作不實之完工證明，致告訴人陷於錯誤給付款項，並造
    成無法達成期前告示標售資訊之公共目的，所生危害甚鉅，
    兼衡其迄今未能賠償告訴人所受損失等一切情狀，各量處如
    前揭之罪刑，並諭知易科罰金之折算標準，及定應執行刑為
    有期徒刑8 月，暨諭知易科罰金之折算標準，其認事用法並
    無違誤，量刑亦屬妥適。上訴人即被告上訴意旨雖認原審量
    刑過重，請求從輕量刑，然查：被告自承以電腦合成照片等
    資料，向告訴人公務人員住宅及福利委員會詐領本件標案之
    工程款，犯罪之次數多達5 次，又詐得之金額已逾5 萬餘元
    ，暫且不論被告是否有與告訴人和解，原審審酌被告以電腦
    合成圖片製作不實之完工證明，致告訴人陷於錯誤給付款項
    ，並造成無法達成期前告示標售資訊之公共目的，所生危害
    甚鉅，而分別判處被告前揭罪刑，衡情並未過重。況刑罰之
    量定，屬法院之職權行使，且應審酌刑法第57條所列各款事
    由及一切情狀，為酌量輕重之標準，並非漫無限制，在同一
    犯罪事實與情節，如別無其他加重或減輕之原因，下級審法
    院量定之刑，亦無過重或失輕之不當情形，則上級審法院對
    下級審法院之職權行使，原則上應予尊重。是綜上所述，本
    件原審判決時既已考量上開各項情狀，量刑並無失當之處，
    被告上訴意旨認原審量刑過重，尚無理由，應予駁回。
四、末查，被告前未曾受其他有期徒刑以上刑之宣告，有臺灣高
    等法院被告前案紀錄表在卷為憑，其因一時失慮，觸犯刑章
    ，事後已深具悔意，並於本院宣判前賠償告訴人之所有損失
    ，有本院電話記錄查詢表及告訴人於99年10月13日簽立之收
    據影本各1 紙在卷可按，本院認被告經此偵審教訓，當知警
    惕，信無再犯之虞，應以暫不執行其刑為適當，爰併依刑法
    第74條第1 項第1 款之規定，予以宣告緩刑2 年，以勵自新
    。
據上論斷，應依刑事訴訟法第455 條之1 第1 項、第3 項、第36
8 條、第373 條，刑法第74條第1 項第1 款，判決如主文。
本案經檢察官張世聰到庭執行職務。
中    華    民    國    99    年    10    月    14    日
                  刑事第九庭  審判長法  官 李幼妃
                                    法  官 張紹省
                                    法  官 鄭凱文
以上正本證明與原本無異。
本件不得上訴。
                                    書記官 陳筱惠
中    華    民    國    99    年    10    月    14    日
附錄本案論罪科刑法條全文：
中華民國刑法第339條
（普通詐欺罪）
意圖為自己或第三人不法之所有，以詐術使人將本人或第三人之
物交付者，處 5 年以下有期徒刑、拘役或科或併科 1 千元以下
罰金。
以前項方法得財產上不法之利益或使第三人得之者，亦同。
前二項之未遂犯罰之。
中華民國刑法第215條
（業務上文書登載不實罪）
從事業務之人，明知為不實之事項，而登載於其業務上作成之文
書，足以生損害於公眾或他人者，處 3 年以下有期徒刑、拘役
或 5 百元以下罰金。
中華民國刑法第216條
（行使偽造變造或登載不實之文書罪）
行使第 210 條至第 215 條之文書者，依偽造、變造文書或登載
不實事項或使登載不實事項之規定處斷。

司法院資訊處製作；財團法人民間司法改革基金會備份。
